【裁判字號】    89,交易緝,5
【裁判日期】    890810
【裁判案由】    過失致死
【裁判全文】
臺灣臺中地方法院刑事判決                          八十九年度交易緝字第五號
    公  訴  人  臺灣台中地方法院檢察署檢察官
    被      告  丙○○
右列被告因過失致死案件，經檢察官提起公訴 (八十八年度偵字第一二七八七、二一
一三七號)本院判決如左：
    主  文
丙○○因過失致人於死，處有期徒刑陸月。如易科罰金，以參佰元折算壹日。緩刑參
年。
    事  實
一、乙○○（已結）與楊青杰、楊惠蓮、林嘉琪等人，為慶祝乙○○生日，於民國八
    十七年十一月十三日晚，至臺中縣豐原市某ＫＴＶ唱歌、喝酒後，乙○○吐氣所
    含酒精成份為每公升０．七八毫克，已超出安全容許量每公升０．二五毫克之酒
    醉程度，已不得駕車，仍駕駛其所有車牌號碼Ｂ３─二八二０號自用小客車，附
    載楊青杰、楊惠蓮、林嘉琪等人，沿臺中縣豐原市○○○路往臺中縣神岡鄉方向
    行駛，欲送楊青杰回家。於翌日上午一時三十分許，途經豐原市○○○路○段與
    豐洲路之交岔路口限速四十公里之路段，號誌為閃光黃燈路段時，應依速限行駛
    並注意車前狀況，以避免發生危險，而依當時天候及路面狀況，又無不能注意之
    情形，竟能注意而疏未注意，貿然以時速七十公里之速度超速行駛，且未注意車
    前狀況，適有由丙○○所駕駛之車牌號碼ＮＬ─八八七七號自用小客車，沿豐洲
    路由豐原市區往神岡方向行駛，應注意閃光紅燈表示「停車再開」，車輛應減速
    接近，先停止於交岔路口前，讓幹道車優先通行後認為安全時，方得續行，而依
    當時天候及路面狀況，又無不能注意之情形，竟能注意而疏未注意支線道車應讓
    幹道車先行，致乙○○煞車不及撞及由丙○○所駕駛之車牌號碼ＮＬ─八八七七
    號自用小客車，張車失控，再撞及李明德所有停放在人行道上之車牌號碼Ｈ７─
    五二０二號自用小客車始停住，車上之楊青杰、林嘉琪受撞擊而受傷，楊青杰經
    送醫後延至同日上午六時許不治死亡，乙○○、丙○○於車禍發生後，旋向前往
    處理車禍之警員自首肇禍（林嘉琪受傷部分未告訴）。
二、案經臺中縣警察局豐原分局報請檢察官相驗並由楊青杰之配偶甲○○訴請檢察官
    偵查起訴。
    理  由
一、訊据被告丙○○固不否認於右揭時地與乙○○發生車禍致楊青杰死亡之事實，惟
    否認有過失致人於死之犯行，辯稱：伊車子是停止不動，讓對方先行，伊並無過
    失云云。惟查右揭事實，已据告訴人指訴甚詳，核與同案被告乙○○於警訊時供
    述之情節相符，並有道路交通事故調查、現場照片三張附卷可稽。參以被告於警
    訊時供稱：伊看左右沒有來車，便駛了過去，突然從伊右方有部車子急駛過來等
    語。再依肇事現場圖及照片顯示，被告與乙○○所駕駛之車輛，是在交岔路口內
    肇事，乙○○再駛入右前方人行道處撞及路旁李明德之車輛，而豐洲路為支線道
    閃光紅燈，圓環北路為幹線道閃光紅燈等情以觀，被告行駛支線道車未讓幹線道
    車先行，已可認定，是被告辯稱：伊車子是停止不動，讓對方先行云云，核與事
    實不符，殊不足取。按閃光紅燈表示「停車再開」，車輛應減速接近，先停止於
    交岔路口前，讓幹道車優先通行後認為安全時，方得續行。又支線道車應讓幹道
    車先行，道路交通標誌標線號誌設置規則第二百十一條及道路交通安全規則第一
    百零二條第一項第二款分別定有明文，被告駕車自應注意上述道路交通安全規定
    ，且依當時天候晴、夜間有照明及路面乾燥無障礙視距良好狀況，有前揭調查報
    告表為憑，並無不能注意情事，竟疏未注意讓幹道車先行，因而肇禍致人死亡，
    被告自應負過失之責任。且本件經送臺灣省車輛行車事故覆議鑑定委員會鑑定結
    果，亦為相同之認定，有該委員會意見書附卷可憑，是被告辯稱伊並無過失云云
    ，要屬卸責之詞，不足採信，而被害人楊青杰因本件車禍致顱內出血死亡，亦經
    檢察官督同法醫師相驗屬實，填有勘驗筆錄、相驗屍體證明書、驗斷書附卷可憑
    。則被告之過失行為與被害人之死亡間有相當因果關係，被告犯行堪以認定。
二、核被告丙○○所為係犯刑法第二百七十六條第一項之罪。又被告於肇事後向台中
    縣警察局豐原分局豐原派出所自首，有警局筆錄及相驗調查報告表可稽，應依法
    減輕其刑。爰審酌被告過失程度較輕，被告肇事後態度及肇事後被告對被害人家
    屬已為民事賠償（參卷和解書）等一切情狀，量處如主文所示之刑，並諭知易科
    罰金之折算標準。又查被告前未曾受有期徒刑以上刑之宣告，有被告之前科紀錄
    表卷可按。被告因過失致犯本罪，於犯罪後已被害人家屬達成和解，其經此教訓
    ，當知謹慎而無再犯之虞，本院認本判決所宣告之刑，以暫不執行為適，爰併宣
    告緩刑參年，以勵自新。
據上論斷，應依刑事訴訟法第二百九十九條第一項前段，刑法第二百七十六條第一項
、第六十二條前段、第四十一條、第七十四條第一款，罰金罰鍰提高標準條例第一條
前段、第二條，判決如主文。
中      華      民      國    八十九    年      八      月      十      日
                                    臺灣臺中地方法院交通法庭
                                        法  官  許  金  樹
右正本證明與原本無異。
如不服本判決，應於判決送達後十日內向本院提出上訴狀( 應附繕本 )，上訴於臺灣
高等法院臺中分院。
                                        書記官
中      華      民      國    八十九    年      八      月      十三    日
刑法第二百七十六條第一項：
因過失致人於死者，處二年以下有期徒刑、拘役或二千元以下罰金。


司法院資訊處製作；財團法人民間司法改革基金會備份。
